臺灣板橋地方法院刑事判決　　　　　　　　　　　　　九十三年度易字第四三七號
　　公　訴　人　臺灣板橋地方法院檢察署檢察官
　　被　　　告　丙○○
右列被告因竊盜案件，經檢察官聲請簡易判決處刑（九十三年度偵字第五七七０號）
及移送併案審理（台灣板橋地方法院檢察署九十三年度速偵字第三三號、台灣士林地
方法院檢察署九十三年度偵緝字第三二二號），本院認不得以簡易判決處刑，改依簡
式審判程序，判決如左：
    主  文
丙○○共同連續攜帶兇器竊盜，處有期徒刑捌月，扣案無線電對講機壹台沒收。
    事  實
一、丙○○分別與「徐虢叡」、綽號「小羊」之成年男子（真實姓名年籍資料均不詳
    ）共同意圖為自己不法之所有，並基於概括犯意，連續於附表所示之時間、地點
    ，由「徐虢叡」、「小羊」分別持客觀上具有危險性，足以危害人之生命、身體
    安全，可供兇器使用之螺絲起子各一支（二支螺絲起子均未扣案，亦無證據證明
    現仍存在），敲破附表所示車輛車窗玻璃入內竊取影音系統主機或汽車音響，丙
    ○○則在旁把風，竊取如附表所示之物。小羊將竊得汽車音響銷贓後，丙○○取
    得贓款新台幣四千元花用。丙○○於竊取附表編號一所示之財物後，將徐虢叡所
    有供與丙○○把風聯繫用之無線電對講機一個遺留於現場，嗣經警採集該無線電
    對講機上留存之指紋及附表編號二、三車輛上留存之指紋鑑定為丙○○之指紋後
    ，循線查知上情。
二、案經台北縣政府警察局移送臺灣板橋地方法院檢察署檢察官偵查起訴及移送併案
    審理，本院於準備程序進行中，被告就被訴事實為有罪之陳述，經告知被告簡式
    審判程序之旨，並聽取當事人之意見後，裁定進行簡式審判程序。
    理  由
一、訊據被告丙○○坦承右揭犯罪事實不諱，核與被害人郭勇志、甲○○、王明哲於
    警詢中指述之情節大致相符，復有台北縣警察局海山分局受理刑事案件報案三聯
    單影本二紙、維修明細表一紙、內政部警政署刑事警察局九十二年十一月十七日
    、九十三年一月十六日鑑驗書各一件、監視器影像翻拍相片四幀、現場照片十一
    幀附卷足據及無線電對講機一台扣案可資佐證，被告丙○○之自白應與事實相符
    ，堪以採信，本件事證已臻明確，被告丙○○之犯行洵堪認定。
二、按刑法第三百二十一條第一項第三款之攜帶兇器，係以行為人攜帶兇器竊盜為其
    加重條件，此所謂兇器，其種類並無限制，凡客觀上足對人之生命、身體、安全
    構成威脅，具有危險性之兇器均屬之，凡祇須行竊時攜帶此種具有危險性之兇器
    已足，並不以攜帶之初有行兇之意圖為必要（最高法院七十九年臺上字第五二五
    三號判例參照）。本件被告丙○○與「徐虢叡」、「小羊」竊盜時，「徐虢叡」
    、「小羊」所攜帶之螺絲起子各一支，客觀上足對於人之生命、身體構成威脅，
    為兇器。核被告丙○○所為，係犯刑法第三百二十一條第一項第三款之攜帶兇器
    竊盜罪，雖檢察官於聲請簡易判決處刑書中認被告丙○○涉犯刑法第三百二十條
    之普通竊盜罪嫌，惟經到庭執行職務之公訴人變更起訴法條為刑法第三百二十一
    條第一項第三款之攜帶兇器竊盜罪，本院毋庸為變更法條之諭知，附此敘明。被
    告丙○○與「徐虢叡」就附表編號一所示之竊盜犯行、與「小羊」就附表標號二
    、三之竊盜犯行分別有犯意聯絡及行為分擔，均為共同正犯。其先後三次攜帶兇
    器犯行，時間緊接，手段及所犯基本構成要件均相同，顯係基於概括犯意為之，
    應依刑法第五十六條連續犯規定論以一罪，並加重其刑。至於附表編號一之犯罪
    事實雖未經起訴，惟經檢察官移送本院併案審理，且與業經起訴部分有連續犯之
    裁判上一罪關係，本院自得併予審究。爰審酌被告丙○○之素行尚可，有台灣高
    等法院被告全國紀錄表一件在卷可考，其年輕力壯竟不思以正途獲取金錢之犯罪
    動機、目的、犯罪之手段、所得財物之金額、對被害人所生危害，及犯罪後坦承
    犯行、態度尚稱良好等一切情狀，量處如主文所示之刑。又扣案無線電對講機一
    台為「徐虢叡」所有供與被告丙○○共同竊盜所用之物，爰依刑法第三十八條第
    一項第二款之規定宣告沒收。
據上論斷，應依刑事訴訟法第四百五十二條、第二百七十三條之一第一項、第二百九
十九條第一項前段，刑法第二十八條、第五十六條、第三百二十一條第一項第三款、
第三十八條第一項第二款，判決如主文。
本案經檢察官林俊儀提起公訴、檢察官張云綺到庭執行職務。
中　　　華　　　民　　　國　　九十三　　年　　　五　　　月　　二十一　　日
                              臺灣板橋地方法院刑事第八庭
                                  法  官  連 育 群
右正本證明與原本無異。
如不服本判決應於送達後十日內向本院提出上訴狀。
                                  書記官  蘇 宥 維
中　　　華　　　民　　　國　　九十三　　年　　　五　　　月　　二十一　　日
附錄本案論罪科刑法條全文：
中華民國刑法第三百二十一條
犯竊盜罪而有左列情形之一者，處六月以上、五年以下有期徒刑：
一  於夜間侵入住宅或有人居住之建築物、船艦或隱匿其內而犯之者。
二  毀越門扇、牆垣或其他安全設備而犯之者。
三  攜帶兇器而犯之者。
四  結夥三人以上而犯之者。
五  乘火災、水災或其他災害之際而犯之者。
六  在車站或埠頭而犯之者。
前項之未遂犯罰之。
附表：
┌──┬─────┬───────┬────────┬─────────┐
│編號│行為人    │時間          │地點            │犯罪手法即所得財物│
├──┼─────┼───────┼────────┼─────────┤
│一  │丙○○    │九十二年十月廿│臺北市○○街九號│由徐虢叡持其攜帶之│
│    │徐虢叡    │九日凌晨一時五│「塔城地下停車場│客觀上足以對人之生│
│    │          │時五分許      │」內            │命、身體造成危險之│
│    │          │              │                │螺絲起子一支破壞車│
│    │          │              │                │車窗，丙○○則在旁│
│    │          │              │                │把風之方式，竊取被│
│    │          │              │                │害人郭勇志所有車牌│
│    │          │              │                │號碼三二九一─ＤＪ│
│    │          │              │                │號自用小客車內之影│
│    │          │              │                │音系統主機一台。二│
│    │          │              │                │人並持徐虢叡所有之│
│    │          │              │                │無線電對講機互相聯│
│    │          │              │                │繫。              │
├──┼─────┼───────┼────────┼─────────┤
│二  │丙○○    │九十二年十二月│臺北縣板橋市三民│同右方式，由小羊持│
│    │綽號小羊  │廿一日下午六時│路二段三五巷廿七│螺絲起子，丙○○在│
│    │          │二十七分      │號地下四樓停車場│旁把風，竊取甲○○│
│    │          │              │                │所有車牌號碼九Ｅ─│
│    │          │              │                │四九一八號自用小客│
│    │          │              │                │車內之汽車音響一組│
│    │          │              │                │。                │
├──┼─────┼───────┼────────┼─────────┤
│三  │同右      │九十二年十二月│同右巷二號地下四│同右方式竊取乙○○│
│    │          │廿二日凌晨五時│樓停車場        │所有、交由其夫王明│
│    │          │三十七分      │                │哲保管使用之車牌號│
│    │          │              │                │碼二Ｅ─二０八二號│
│    │          │              │                │自用小客車內之汽車│
│    │          │              │                │音響一組。        │
└──┴─────┴───────┴────────┴─────────┘
附錄本案論罪科刑所用法條全文：
刑法第三百二十一條
犯竊盜罪而有左列情形之一者，處六月以上、五年以下有期徒刑：
一  於夜間侵入住宅或有人居住之建築物、船艦或隱匿其內而犯之者。
二  毀越門扇、牆垣或其他安全設備而犯之者。
三  攜帶兇器而犯之者。
四  結夥三人以上而犯之者。
五  乘火災、水災或其他災害之際而犯之者。
六  在車站或埠頭而犯之者。
